# 交易价格的变动

提问人：jadeeking 时间：2020-07-07 11:38:00
案例：
BOT垃圾焚烧项目
合同约定每年垃圾处理量 180 万吨以内单价 109 元/吨，超过 180 万吨的部分单价65.4元/吨（六折）。
以往年度垃圾处理量均超过 180 万吨，预计本年垃圾处理量也极可能超过 180 万吨。
企业以往做账时， 180 万吨以内按 109 元单价确认收入，超过部分按65.4元单价确认收入。导致每年 4 季度收入较前三个季度明显偏低。
请问： 1 、按照新的收入准则，是否应当将合同约定的交易价格的变动视为可变对价？
2 、按新的收入准则，是否应当将交易价格变动的影响分摊至各月。（每个月 15 （180/12）万吨以内按 109 元单价计算，超过 15 万吨的部分按65.4元计算）。这样核算对年度收入没有影响，但是对季报和半年报会有影响。
谢谢回复，同时请给出准则或文件的依据。十分谢谢。。。

回答人：chenyiwei
由于此类阶梯式定价安排不影响前期已提供服务的价格，仅对增量部分执行不同的定价，所以不属于可变对价。
不应为了各季度之间利润的平滑而“将交易价格变动的影响分摊至各月”。